【裁判字號】    99,台上,6351
【裁判日期】    991014
【裁判案由】    違反毒品危害防制條例等罪
【裁判全文】
最高法院刑事判決            九十九年度台上字第六三五一號
上  訴  人  甲○○
上列上訴人因違反毒品危害防制條例等罪案件，不服台灣高等法
院台南分院中華民國九十九年七月十五日第二審判決（九十九年
度上訴字第六三０號，起訴案號：台灣嘉義地方法院檢察署九十
九年度毒偵字第二八、二０二、二０三號），提起上訴，本院判
決如下：
    主  文
上訴駁回。
    理  由
按刑事訴訟法第三百七十七條規定，上訴於第三審法院，非以判
決違背法令為理由，不得為之。是提起第三審上訴，應以原判決
違背法令為理由，係屬法定要件。如果上訴理由書狀並未依據卷
內訴訟資料，具體指摘原判決不適用何種法則或如何適用不當，
或所指摘原判決違法情事，顯與法律規定得為第三審上訴理由之
違法情形，不相適合時，均應認其上訴為違背法律上之程式，予
以駁回。又不服第一審判決而上訴於第二審法院者，依刑事訴訟
法第三百六十一條第二項規定，所提第二審「上訴書狀應敘述具
體理由」，為法律上應具備之程式；既稱「具體理由」，自須舉
出該案相關之具體事由，足為其所主張第一審判決有違法或不當
情事之所憑者，始克相當，如僅徒托空言或泛詞指摘第一審判決
認事用法或量刑不當、採證違法、判決不公等，即屬未敘述具體
理由，所提第二審上訴不合法律上之程式，得不經言詞辯論，由
第二審法院予以判決駁回。本件上訴人甲○○不服第一審判決依
想像競合犯之例，從一重論處施用第一級毒品共二罪刑（應執行
有期徒刑一年四月），提起第二審上訴之理由稱：上訴人已坦承
犯行，深切悔改，刑責固無可辭，然有罹患惡性腫瘤之高齡父母
需照顧，第一審判決量刑似仍過重，請求給予自新機會等語，有
其所提補充上訴理由狀在原審卷內可稽。就此以觀，上訴人之第
二審上訴理由，並未舉出第一審判決有何違法或不當之具體事由
，揆諸前開說明，屬未敘述具體理由，所提第二審上訴不合法律
上之程式；原審因此不經言詞辯論，逕以判決駁回，經核於法殊
無不合。上訴意旨猶謂上訴人業已敘明具體第二審上訴理由，指
摘原判決逕行駁回為違法云云，顯係誤解第二審上訴書狀應敘述
之具體理由涵意與相關之法律規定，核與首揭得為第三審上訴理
由之違法情形，不相適合。本件上訴違背法律上之程式，應予駁
回。
據上論結，應依刑事訴訟法第三百九十五條前段，判決如主文。
中    華    民    國  九十九  年    十    月   十四   日
                      最高法院刑事第十庭
                          審判長法官  花  滿  堂
                                法官  黃  正  興
                                法官  陳  東  誥
                                法官  林  錦  芳
                                法官  洪  昌  宏
本件正本證明與原本無異
                                      書  記  官
中    華    民    國  九十九  年    十    月   十八   日
                                                       s

司法院資訊處製作；財團法人民間司法改革基金會備份。
